臺灣板橋地方法院刑事判決　　　　　　　 96年度易字第206號
公　訴　人　臺灣板橋地方法院檢察署檢察官
被　　　告　甲○○
　　　　　　　　　　（現於臺灣臺北看守所羈押中）
上列被告因竊盜案件，經檢察官提起公訴（96年度偵字第1131
號），本院判決如下：
    主  文
甲○○於夜間侵入住宅竊盜未遂，累犯，處有期徒刑肆月。又攜
帶兇器竊盜，累犯，處有期徒刑捌月。扣案之螺絲起子壹支沒收
。應執行有期徒刑拾壹月，扣案之螺絲起子壹支沒收。
    事  實
一、甲○○有違反毒品危害防制條例、偽造文書、妨害自由、妨
    害風化、竊盜等前科紀錄，其中曾因妨害風化案件，經本院
    以94年度簡字第1430號判處有期徒刑5 月，如易科罰金，以
    銀元300 元折算1 日確定；又因妨害風化案件，經本院以94
    年度簡上字第591 號判處有期徒刑6 月，如易科罰金，以銀
    元300 元折算1 日確定，接續執行，甫於民國95年8 月18日
    縮刑期滿執行完畢。詎其猶不知悔改，竟分別為以下行為：
（一）意圖為自己不法之所有，基於竊盜之犯意，於95年12月30
      日17時30分許之夜間（該日日沒時刻為17時14分），至臺
      北縣三重市○○路67巷3 號6 樓（該處為上址5 樓住戶所
      加蓋，為5 樓住宅之延伸），見該屋無人在家，即以徒手
      將大門門栓拉起後進入上址，開啟屋內電燈，在屋內房間
      及廁所等處著手搜取財物，並曾翻動廁所置物架，檢視置
      物架上所放置之螺絲起子及鉗子各1 支，然認並非其所欲
      竊取之物，隨手將之放入廁所垃圾桶內，嗣於同日18時5
      分許，甲○○尚未竊得任何財物之際，為屋主乙○○發覺
      而不遂，乙○○隨即報警，為警當場查獲，並在上址廁所
      垃圾桶內扣得前開螺絲起子及鉗子各1 支。
（二）因缺錢花用，復另行意圖為自己不法之所有，基於竊盜之
      犯意，於96年1 月3 日3 時40分許，攜帶其所有客觀上足
      以對人之生命、身體、健康、安全構成威脅，具有危險性
      之螺絲起子1 支，至臺北縣三重市○○路○ 段184 巷27號
      「捷興宮」旁廁所，以前開螺絲起子拆下廁所鋁門門栓，
      而拆除廁所鋁門，竊取捷興宮委員會所有之鋁門3 片（價
      值約45,000元）及門栓3 個，得手後旋接續在臺北縣三重
      市○○路○ 段184 巷27號「捷興宮」前竊取臺北縣三重市
      福祉里巡守隊所有之鐵製手推車1 台（價值約1 千元），
      作為載運前開鋁門及門栓之工具，得手後將竊得之鋁門及
      門栓放置在鐵製手推車上，欲前往臺北縣三重市重新橋下
      跳蚤市場變賣，途經臺北縣三重市○○路○ 段214 巷口時
      ，為巡邏之警員當場查獲，並扣得其所有供其竊取前開財
      物之螺絲起子1 支。
二、案經乙○○、丁○○、丙○○告訴臺北縣政府警察局三重分
    局報告臺灣板橋地方法院檢察署檢察官偵查起訴。
    理  由
一、
（一）訊據被告甲○○固不否認曾於95年12月30日17時30分許進
      入臺北縣三重市○○路67巷3 號6 樓，以徒手將大門門栓
      拉起後進入上址，開啟屋內電燈，並曾經檢視廁所架子上
      的螺絲起子及鉗子，看完並將之放在垃圾桶內之事實，惟
      矢口否認有何於夜間侵入住宅竊盜未遂犯行，辯稱：當天
      因為天氣冷，想要去頂樓睡覺，走到上址剛好肚子痛，就
      去上廁所，其沒有想要去那邊偷東西云云。然查：
  １、被告自警詢以迄本院審理中雖始終否認其有竊取上址屋內
      財物之意。惟其於警詢以迄本院準備程序中尚辯稱其是去
      上址上廁所，聽到門外聲音才跑出來，因看到對方拿棍子
      ，就回到廁所把門鎖起來，拿了起子與鉗子放在身上，作
      為防身之用云云。嗣證人乙○○即前開房屋住戶於本院審
      理中證稱：當天其下班回家，其母叫其到6 樓收衣服，其
      發現裡面電燈是亮的，從大門外面看到被告在裡面，剛好
      從房子後面走出來，往浴室的方向去，但沒有走到廁所，
      手上沒有拿東西，看到其後就把電燈關掉，被告剛開始有
      撞門的情形，也有要求其放他走，但其把他堵住，就報警
      處理，之後被告貼著鐵門沒有任何舉動，沒有走回廁所或
      其他地方，一直到警察來被告都沒有再進到廁所，其發現
      他到警察來大約10至15分鐘，其身體擋著門，被告還是貼
      著門，被告被其發現後其沒有發現他丟東西，他手上都沒
      有拿任何東西，廁所的工具應該是他之前已經先移動過等
      語。被告則對證人乙○○前開證述表示沒有意見。從而被
      告前開所辯拿取扣案之起子及鉗子係作為防身之用乙節，
      顯已與事實不符，足徵被告之辯詞前後不一，已有避重就
      輕之嫌，其辯詞是否屬實，已有疑義。
  ２、而臺北縣三重市○○路67巷3 號6 樓，係上址5 樓住戶所
      加蓋，放置用過的書，不常穿的衣服，不常用的器具，並
      放置1 台電視，住戶亦在上址晾衣服等情，亦據證人乙○
      ○於本院審理中證述明確，從而上址6 樓應為5 樓住宅之
      延伸，亦屬住宅之一部分，且屋內亦放置財物，而非空無
      一物。
  ３、參以被告業已自承其於當日17時30分許即已進入該屋，待
      同日18時5 分許始為屋主乙○○所發覺，則被告進入該屋
      已逾30分鐘，且被告於本院審理中亦已自承原本起子及鉗
      子都在架子上，是在上廁所前移動的，其是想要看一下那
      支鉗子的頭，看可以夾什麼等語。從而被告進入該屋中已
      有一段時間，亦有翻動該屋放置物品搜尋財物行為，並非
      僅係單純侵入住宅、上廁所，或尋覓睡覺之處。況該屋係
      位於6 樓，該屋大門亦非業已開啟，並有門栓拴住，屋內
      亦放置物品，顯非空屋或廢棄不用之處所，倘被告確實因
      為天氣冷，想要去頂樓睡覺，並因腹痛而上廁所，豈有大
      費周章上至6 樓，將大門門栓拉起後再進入屋內之理，被
      告所辯亦與常情有違，其進入該屋即應認係以竊盜為目的
      ，並已著手搜尋財物。
      綜上所述，被告前開所辯，顯屬避重就輕卸責之詞，尚難
      採信，此部分加重竊盜未遂犯行，應堪認定。
（二）訊據被告對於如事實欄一、（二）所載螺絲起子1 支竊取
      鋁門3 片、門栓3 個及鐵製手推車1 台犯行於警詢、檢察
      官偵訊及本院審理中均坦承不諱，核與證人丁○○即捷興
      宮委員會委員、丙○○即臺北縣三重市福祉里里長及福祉
      里巡守隊隊長於警詢中證述情節相符，此外並有贓物認領
      保管單2 紙、照片12幀（起訴書證據清單誤載為14幀）在
      卷可稽；被告所有供其竊取前開財物所用之螺絲起子1 支
      扣案可證。足徵被告此部分自白與事實相符。
    綜上所述，本件事證明確，被告犯行均洵堪認定。
二、查95年12月30日出日沒時刻為17時14分，有中華民國95年日
    出日沒時刻表乙紙在卷可憑。而臺北縣三重市○○路67巷3
    號6 樓為頂樓，係由上址5 樓住戶所加蓋，其內設有房間、
    廁所，並擺放電視及雜物，5 樓住戶平日亦在該處晾衣服等
    情，業據住戶乙○○於警詢及本院審理中證述明確，從而上
    址6 樓應為5 樓住宅之延伸，屬住宅之一部分。又扣案被告
    所有之螺絲起子前端為金屬製品，細長且尖銳，有螺絲起子
    照片可稽，客觀上具有危險性，足以對人之身體、生命、安
    全構成威脅，應屬兇器。核被告如事實一、（一）之所為，
    係犯刑法第321 條第2 項、第1 項第1 款之於夜間侵入住宅
    竊盜未遂罪。如事實一、（二）之所為，則係犯刑法第321
    條第1 項第3 款之攜帶兇器竊盜罪。公訴意旨雖認被告係基
    於竊盜之犯意，竊取屋內螺絲起子及鉗子各1 支，涉犯刑法
    第321 條第1 項第1 款之於夜間侵入住宅竊盜罪，然查：被
    告始終否認有何竊取螺絲起子及鉗子各1 支犯行，而扣案之
    螺絲起子及鉗子各1 支係警員在該屋廁所垃圾桶內查獲之事
    實，證人乙○○發現被告後，被告即未再進入廁所內等情，
    業據證人乙○○於警詢及本院審理中證述明確，從而並無證
    據足資認定被告有將前開螺絲起子及鉗子各1 支置於自己實
    力支配之下，而據為己有之意，尚難以被告曾經翻動檢視前
    開螺絲起子及鉗子，即遽認被告有竊取上揭螺絲起子及鉗子
    各1 支犯行，被告應僅係著手於竊盜之犯行，而未達既遂之
    結果。公訴意旨認被告此部分係犯刑法第321 條第1 項第1
    款之於夜間侵入住宅竊盜罪，尚有未恰，附此敘明。被告所
    犯前開二罪，犯意各別，行為不同，應予分論併罰。被告曾
    因妨害風化案件，經本院以94年度簡字第1430號判處有期徒
    刑5 月，如易科罰金，以銀元300 元折算1 日確定，又因妨
    害風化案件，經本院以94年度簡上字第591 號判處有期徒刑
    6 月，如易科罰金，以銀元300 元折算1 日確定，接續執行
    ，於95年8 月18日縮刑期滿執行完畢，有臺灣高等法院被告
    前案紀錄表乙紙附卷可憑，其受徒刑之執行完畢，5 年以內
    故意再犯有期徒刑以上之罪，為累犯，應依刑法第47條第1
    項之規定，加重其刑。被告已著手於夜間侵入住宅竊盜犯罪
    行為之實施，尚未得手之際，旋為乙○○發覺而不遂（如事
    實欄一、（一）部分），為未遂犯，應依刑法第25條第2 項
    減輕其刑。並就此部分先加後減之。爰審酌被告正值壯齡，
    竟仍思不勞而獲，兼衡其犯罪動機、目的、手段，及犯罪後
    就事實欄一、（二）部分坦承犯行，就事實欄一、（一）部
    分矢口否認犯行之態度等一切情狀，分別量處如主文所示之
    刑，並定其應執行之刑，以玆儆懲。
三、扣案之螺絲起子1 支，為被告所有供其為事實欄一、（二）
    竊盜犯罪所用之物，應依刑法第38條第1 項第2 款宣告沒收
    。
據上論斷，應依刑事訴訟法第299 條第1 項前段，刑法第321 條
第2 項、第1 項第1 款、第3 款、第25條第2 項、第47條第1 項
、第51條第5 款、第38條第1 項第2 款，判決如主文。
本案經檢察官曾文鐘到庭執行職務。
中　　華　　民　　國　　96　　年　　4 　　月　　3 　　日
                  刑事第十一庭  審判長法　官  侯志融
                                      法  官  楊博欽
                                      法  官  張宏節
此正本與原本無異。
如不服本判決應於送達後10日內向本院提出上訴狀
                                      書記官  李崇文
中　　華　　民　　國　　96　　年　　4 　　月　　9 　　日
附錄本案論罪科刑法條全文：
刑法第321條第2項、第1項第1款
刑法第321條第1項第3款
（加重竊盜罪）
犯竊盜罪而有左列情形之一者，處 6 月以上、 5 年以下有期徒
刑：
一  於夜間侵入住宅或有人居住之建築物、船艦或隱匿其內而犯
    之者。
三  攜帶兇器而犯之者。
前項之未遂犯罰之。
